臺灣高雄地方法院刑事判決　　　　　　　　　　　　九十一年度易字第一五二號
　　公　訴　人　臺灣高雄地方法院檢察署檢察官
　　被　　　告　甲○○
右列被告因違反毒品危害防制條例案件，經檢察官提起公訴（九十一年度毒偵字第四
八九號）及移送併辦（同署九十一年度毒偵字第二０六一號），本院判決如左：
    主  文
甲○○連續施用第二級毒品，處有期徒刑捌月。
扣案之玻璃吸食器貳個、圓型試管壹支，均沒收。
    事  實
一、甲○○前曾於民國八十七年間因施用毒品案件，經臺灣高雄地方法院檢察署檢察
    官（以下簡稱高雄地檢署檢察官）聲請本院以八十七年度毒聲字第四四七號裁定
    送觀察、勒戒後，認無繼續施用毒品之傾向，由檢察官於八十七年七月二十四日
    以八十七年度偵字第九四六六號不起訴處分在案（一犯）。後於八十八年九月間
    又因施用毒品案件，經同署檢察官再聲請本院以九十度毒聲字第一八二六號裁定
    送觀察、勒戒後，認有繼續施用毒品之傾向，進而再聲請本院以九十年度毒聲字
    第二二九一號裁定令入戒治所施以強制戒治，並就當次犯行聲請簡易判決處刑，
    業經本院於九十年八月十五日以九十年度鳳簡字第二八八號判處有期徒刑三月，
    並於同年九月十四日確定（二犯）。詎其仍不知戒絕毒品，於前揭強制戒治經裁
    定停止戒治交付保護管束期間，又基於施用第二級毒品安非他命之概括犯意，自
    九十一年一月初起至同年五月二日二十一時許止，連續在高雄縣大寮鄉中興村中
    華北巷七八號住處，將第二級毒品安非他命則置放在玻璃吸食器內，用火燒烤加
    熱後吸食其霧化氣體方式，施用第二級毒品安非他命多次。嗣於九十一年一月十
    六日十五時二十七分許，向臺灣高雄地方法院檢察署觀護人報到採尿送驗檢出甲
    基安非他命陽性反應，後於九十一年五月四日十五時三十分許，在上開住處又為
    警查獲，並扣得其所有施用安非他命之玻璃吸食器二個及圓型試管一支。
二、案經臺灣高雄地方法院檢察署觀護人簽請臺灣高雄地方法院檢察署檢察官偵查起
    訴及高雄縣警察局林園分局移送同署檢察官併案審理。
    理  由
一、右揭事實，業經被告甲○○坦白承認，並有其施用安非他命之玻璃吸食器二個及
    圓型試管一支等吸食器具扣案可證，又被告先後於九十一年一月十六日及九十一
    年五月四日經臺灣高雄地方法院檢察署觀護人及警員所採集之尿液，經送驗結果
    ，均檢出甲基安非他命陽性反應，此亦有臺灣檢驗科技股份有限公司濫用藥物尿
    液檢驗報告、高雄縣政府衛生局煙毒尿液檢驗成績書各一份在卷可稽，足認被告
    自白應與事實相符，堪以採信。再查，被告前曾於八十七年間因施用毒品案件，
    經高雄地檢署檢察官聲請本院以八十七年度毒聲字第四四七號裁定送觀察、勒戒
    後，認無繼續施用毒品之傾向，由檢察官於八十七年七月二十四日以八十七年度
    偵字第九四六六號不起訴處分在案（一犯）。後於八十八年九月間又因施用毒品
    案件，經檢察官再聲請本院以九十度毒聲字第一八二六號裁定送觀察、勒戒後，
    認有繼續施用毒品之傾向，進而再聲請本院以九十年度毒聲字第二二九一號裁定
    令入戒治所施以強制戒治，並就當次犯行聲請簡易判決處刑，業經本院於九十年
    八月十五日以九十年度鳳簡字第二八八號判處有期徒刑三月，並於同年九月十四
    日確定（二犯）等事實，復有簡易刑事判決、本院被告全國前案紀錄表及臺灣高
    雄地方法院檢察署刑案資料查註紀錄表在卷可資認定，從而被告因施用毒品案件
    ，先後經觀察勒戒、強制戒治程序，由檢察官為不起訴處分及法院科刑判決確定
    後，於停止戒治交付保護管束期間，再犯上開施用安非他命犯行，事證明確，應
    依法論科。
二、查安非他命係毒品危害防制條例第二條第二項所稱之第二級毒品，不得持有、施
    用。次按於毒品危害防制條例施行後，初犯該條例第十條之施用第一、二級毒品
    罪者，依同條例第二十條第一項規定，應由檢察官先聲請法院裁定送觀察、勒戒
    ，經觀察、勒戒後，認無繼續施用毒品傾向者，檢察官應為不起訴處分。而依上
    開規定為不起訴處分後，五年內再犯第十條之施用毒品罪者，經再觀察、勒戒，
    認有繼續施用毒品之傾向或三犯以上者，除由檢察官聲請法院裁定先令入戒治處
    所施以強制戒治外，刑責部分即應依一般刑事訴訟程序起訴處罰，此觀同條第三
    項規定可明。又於停止戒治交付保護管束期間，再度施用毒品，並非阻卻犯罪之
    事由，法院仍應為實體判決，始為適法，此亦有最高法法八十九年度台非字第九
    ０號判決可供參考。本件被告於毒品危害防制條例施行後，既因施用毒品案件，
    先後二次送觀察、勒戒結果，第一次認無繼續施用毒品傾向，由檢察官為不起訴
    處分，第二次因有繼續施用毒品傾向，經檢察官聲請簡易判決，由本院判處徒刑
    確定在案，其於二犯施用毒品案件之強制戒治程序經裁定停止戒治交付保護管束
    期間，再犯上開施用安非他命犯行，因其施用期間係發生於二犯判決宣示後，已
    非該案判決效力所及，應認為係另一犯罪行為，核屬前揭規定之「三犯」，法院
    應為實體判決，此亦有最高法法八十九年度台非字第三三九號判決亦採相同見解
    可供參考。故被告於本案所為之施用安非他命犯行，仍應依毒品危害防制條例第
    十條第二項之施用第二級毒品罪論處。其先後多次施用安非他命犯行，時間緊接
    ，且反覆為之，所犯又係相同罪名之罪，顯係基於概括犯意為之，應依連續犯規
    定，論以一罪，並加重其刑。至被告多次持有安非他命之行為，亦係基於概括之
    犯意，本亦應以連續持有論，惟其持有後進而施用，其持有之低度行為應被施用
    之高度行為所吸收，不另論其持有毒品罪。審酌被告於毒品危害防制條例施行後
    ，歷經二次觀察、勒戒及一次強制戒治，並經法院判處徒刑後，仍未能徹底戒絕
    毒品，甫於二犯施用毒品犯行經法院裁定停止戒治付保護管束期間隨即再犯，顯
見其無悔改之意，有入監服刑矯治必要，惟念其施用毒品乃自戕一己之身體健康
    ，尚未害及他人，且犯後坦承犯行，態度良好，前無其他犯罪科刑前科，有臺灣
    高雄地方法院檢察署刑案資料查註紀錄表可稽等一切情狀，量處如主文所示之刑
    。扣案之玻璃吸食器二個及圓型試管一支，係被告施用安非他命之器具，且為其
    所有之，已據其自陳在卷，爰依刑法第三十八條第一項第二款規定宣告沒收。
三、公訴人雖僅就被告於九十一年一月十六日十五時二十七分許經臺灣高雄地方法院
    檢察署觀護人採尿前回溯四十八小時內之施用犯行起訴，餘者未於起訴書中敘及
    ，但連續犯為裁判上一罪，檢察官就犯罪事實一部起訴，依刑事訴訟法第二百六
    十七條規定，其效力及於全部，故本院自屬有權一併審理，附此敘明。
據上論斷，應依刑事訴訟法第二百九十九條第一項前段，毒品危害防制條例第十條第
第二項、第二十條第三項，刑法第十一條前段、第五十六條、第三十八條第一項第二
款，判決如主文。
中      華      民      國    九十一    年      五      月    三十一    日
                                台灣高雄地方法院刑事庭
                                      法  官  陳淑卿
右正本證明與原本無異。
如不服本判決，應於判決送達後十日內，向本院提出上訴狀。
                                      書記官  陳朝宗
中      華      民      國    九十一    年      五      月    三十一    日
附錄本案論罪科刑法條：
毒品危害防制條例第十條第二項：
施用第二級毒品者，處三年以下有期徒刑。
